臺灣高雄地方法院民事判決　九十三年度簡上字第五四號
　　上　訴　人　甲○○
　　訴訟代理人　丙○○
　　被 上 訴人　乙○○
右當事人間損害賠償事件，上訴人對於中華民國九十三年一月二十日本院高雄簡易庭
第一審簡易判決（九十三年度雄簡字第一五一號）提起上訴，經本院於九十三年四月
十三日言詞辯論終結，判決如左：
    主      文
上訴駁回。
第二審訴訟費用由上訴人負擔。
    事實及理由
一、本件被上訴人起訴主張伊於民國九十一年十一月三十日經上訴人保證品質而以新
    台幣（下同）二十九萬三千元之價格向其所營之「原輪汽車廠」購買中古車乙部
    ，買受後數日伊即發現該車係事故車且存有重大瑕疵，伊因無法忍受上訴人一再
    保證卻故意隱瞞上情，遂於同年十二月二十日將該車退還予上訴人，惟上訴人竟
    僅退還十六萬元之買賣價金，伊因不甘於此十七日內即損失十三萬三千元，乃向
    高雄市政府消保會提出調解之聲請，詎於九十二年三月七日在消保官顏福瑞進行
    之調解程序中，上訴人不僅不予賠償，更於當場對伊進行人身攻擊，伊於勸阻後
    上訴人非但不聽規勸，更當眾人面前而以「你閉嘴」、「查某人閉嘴」、「幹你
    娘」、「幹你娘雞※」、「妳臭雞※在這」等穢語對伊侮辱，其行業已嚴重貶損
    伊之人格尊嚴，致伊內心痛苦萬分，為此乃依民法第一百九十五條之規定，請求
    判令上訴人應給付二十萬元及自起訴狀繕本送達之翌日即九十二年十月九日起至
    清償日止按週年利率百分之五計算之利息，原審據此依法判令上訴人應賠償伊精
    神慰撫金三萬元及自其遲延利息，其認事用法尚無違誤，上訴人所提之本件上訴
    並無理由，爰聲明駁回上訴人之上訴（被上訴人就其受不利益判決之部分並未提
    起上訴或為附帶上訴，其遭第一審駁回之部分已告確定）。
二、上訴人則以伊於上開調解期日固有謂及前開語詞，惟此諸口頭禪詞語乃係伊針對
    負責與被上訴人之夫即訴外人吳維民協談前開購車糾紛調解事宜之伊公司副總經
    理即訴訟代理人丙○○個人而斥責其面對被上訴人非理性抗爭未妥為維護公司權
    益以致，此諸言語並非對被上訴人而發，且被上訴人當場亦未提出異議，其提起
    本件損害賠償之訴乃係因見其所提購車糾紛訴訟已無勝訴之望，為逼迫伊妥協始
    行為之，其行實不足取，詎原審無視於此仍判令伊應賠償被上訴人三萬元及其遲
    延利息，其認事用法顯有違誤，爰聲明請求判令原判決不利於伊之部分廢棄，並
    駁回該廢棄部分被上訴人第一審之訴。
三、本件被上訴人主張兩造前因購車解約退款糾紛而經伊向高雄市政府消保會提出調
    解之聲請，嗣於消保官顏福瑞在上開期日進行調解時，上訴人乃當場謂以「你閉
    嘴」、「查某人閉嘴」、「幹你娘」、「幹你娘雞※」、「妳臭雞※在這」等穢
    語等情，此有其所提開會經過書乙件在卷可證，上訴人於此亦不爭執而堪信被上
    訴人此部分之主張為真實，惟其則另以前揭情詞置辯。經查，參與前開調解程序
    之人員中僅有被上訴人一人係女性，而調解過程中雙方確有互為大小聲之情，嗣
    後調解即無法成立等情，此經證人即消保官顏福瑞到場具結證述在卷，是調解當
    日既僅有被上訴人一人為女性，其餘參與者則盡為原性，以上訴人所言之「查某
    人閉嘴」、「妳臭雞※在這」等語，此顯係針對在場之女性即原告個人所為，衡
    以一般市井鄙言之慣常對象，其實無可能係對其經理人即訴外人丙○○之男性而
    為者甚明，上訴人所辯非對被上訴人而係對訴外人丙○○所言云云自無足採。今
    被告既於公共場合中當場以不堪入耳之污辱、貶損女性之言語辱罵被上訴人，此
    已足以使之當場難堪而致其名譽受損，原告依侵權行為之規定主張被告應負損害
    賠償責任者，依法洵屬有據。
四、按不法侵害他人之身體，健康、名譽、自由、信用、隱私、貞操，或不法侵害其
    他人格法益而情節重大者，被害人雖非財產上之損害，亦得謂求賠償相當之金額
    ，民法第一百九十五條第一項定有明文。本件上訴人於眾人在場聽聞之場所公然
    以三字經等言詞辱罵被上訴人而損及原告之名譽已如上述，而觀其情節亦屬重大
    ，被上訴人於精神上應受有痛苦可堪認定。而上訴人係元培醫事專校畢業，現任
    職於國軍高雄醫院醫事放射師乙職，其九十一年所得約為五十五萬餘元，上訴人
    則為原輪汽車有限公司之負責人，名下有房屋三筆、土地四筆及投資一筆，九十
    、九十一年之所得分為一百十萬餘元，九十二萬餘元，此有醫事放射師證書、執
    業執照、九十一年度各類所得扣繳暨免扣繳憑單、財政部高雄市國稅局財產歸屬
    資料清單、綜合所得稅各類所得資料清單等件在卷可稽，經本院審酌兩造教育程
    度、經濟狀況、社會地位、損害程度等一切情狀，認以被上訴人請求二十萬元之
    慰撫金尚屬過高，原審認以三萬元賠付應屬適當，從而被上訴人依侵權行為損害
    賠償請求權請求判令上訴人應給付精神慰撫金三萬元及其遲延利息，並依職權為
    假執行之宣告，依法即無不合，原審依此判令上訴人應如數給付，並駁回逾該部
    份範圍外之請求，其認事用法均無違誤，自應與以維持，上訴人上訴意旨指摘原
    判決不當，求予廢棄改判，為無理由，自應予以駁回其上訴。
五、據上論結，本件上訴為無理由，合依民事訴訟法第四百三十六條之一第三項、第
    四百四十九條第一項、第七十八條，判決如主文。
中　　　華　　　民　　　國　　九十三　　年　　　四　　　月　　二十七 　 日
                                      民事第五庭
~B審判長法官　黃宏欽
~B法　　　官　何悅芳
~B法　　　官　謝雨真
正本係照原本作成。
本判決不得上訴。
中　　　華　　　民　　　國　　九十三　　年　　　四　　　月　　 二十七　 日
~B法院書記官　史華齡
